臺北高等行政法院判決　　　　　　　　　　　　　　　九十三年度簡字第九五九號
　　原　　　告　甲○○
　　被　　　告　桃園縣政府
　　代　表　人　乙○○縣長）.
　　訴訟代理人　丙○○
右當事人間因公寓大廈管理條例事件，原告不服內政部中華民國九十二年七月十五日
台內訴字第○九二○○○五四四二號訴願決定（案號：0000000000），提
起行政訴訟。本院判決如左：
　　主  文
原告之訴駁回。
訴訟費用由原告負擔。
　　事實及理由
一、程序說明
    本件原分案編號為本院民國（下同）九十二年度訴字第四二二○號，依通常訴訟
    程序審理，惟查本件訴訟標的之價額在新臺幣（下同）二十萬元以下，依行政訴
    訟法第二百二十九條第二項、第一項第二款規定及司法院九十二年九月十七日院
    台廳行一字第二三六八一號令，應適用簡易程序，本院並依同法第二百三十三條
    第一項規定，不經言詞辯論，逕行裁判。
二、事實概要
    原告為坐落桃園縣大溪鎮○○路○段一五二巷夢想家社區（下稱系爭社區）管理
    委員會前任主任委員，系爭社區管理委員會於公寓大廈管理條例施行後，報經被
    告以八十八年一月十三日八八府工建字第三五三七號函准予備查，核發公寓大廈
    管理組織報備證明。九十一年十二月十九日系爭社區召開區分所有權人會議，完
    成修改規約、追認本屆管理委員會及選舉下屆各區管理委員，並選出曹新民為九
    十二年管理委員會主任委員，系爭社區新管理委員會以九十二年一月三日夢想家
    管字第○九二○○一○三號函檢附區分所有權人會議紀錄及住戶規約報請被告以
    九十二年一月二十日府工使字第○九二○○一五○○八號函同意備查。原告遲未
    將社區基金九十萬元定存單、財務收支明細憑證及社區相關印章文件等移交，系
    爭社區新管理委員會以九十二年一月十二日民管委字第九二○一一二號函報被告
    處理，被告以九十二年一月二十九日府工使字第○九二○○一二九八八號函知原
    告儘速按公寓大廈管理條例第二十條規定辦理移交，新主任委員曹新民並以九十
    二年二月十九日郵局存證信函催告原告於九十二年二月二十七日前，依被告九十
    二年一月二十九日府工使字第○九二○○一二九八八號函移交新管理委員會。因
    遲未移交，被告認原告違反公寓大廈管理條例第二十條規定，乃依同條例第三十
    九條第一項第七款規定，以九十二年三月十九日府工使字第○九二○○五六九二
    三號處分書（下稱原處分）裁處原告四萬元罰鍰，並請立即完成移交手續。原告
    不服，提起訴願，遭決定駁回後，遂提起行政訴訟。
三、原告起訴意旨略稱：原告於九十一年八月二十九日召開區分所有權人會議，提前
    改選社區管理委員會，並欲於九十一年十月一日與張敬康辦理交接，將社區帳簿
    、支出憑證（收據）、社區報備證明及所有公文書移交張敬康，惟張敬康因選舉
    恩怨等不願在交接書上簽名，因當初張敬康蓄意不交接，新任主任委員曹新民亦
    受制不交接，非原告不為交接義務云云，求為判決「訴願決定、原處分關於四萬
    元罰鍰部分均撤銷」。被告則以：系爭社區於九十二年十二月十九日召開區分所
    有權人會議，訂定社區規約並改選管理委員且於九十二年一月三日以夢想家管字
    ○九二○○一○三號函送被告備查，經被告九十二年一月二十日府工使字○九二
    ○○一五○○八號函備查在案，故原告交接對象應為曹新民而與張敬康無關，被
    告於九十二年一月二十九日以府工使字第○九二○○一二九八八號函，函請原告
    依公寓大廈管理條例第二十條規定辦理移交並將相關資料予新任管理委員會，新
    任管理委員會亦以存證信函方式催告原告移交，惟原告多次藉故不將相關資料移
    交予新任管理委員會等語置辯。
四、按行為時（即八十四年六月二十八日制定公布）公寓大廈管理條例第二十條規定
    ：「（第一項）管理負責人或管理委員會應定期將基金保管及運用情形公告，並
    於解職、離職或管理委員會改組時，將公共基金收支情形及餘額移交新管理負責
    人或新管理委員會。（第二項）管理負責人或管理委員會拒絕移交，經定相當期
    間催告仍不移交時，得報請主管機關或訴請法院命其移交。」；同條例第三十九
    條第一項第七款規定：「有下列行為之一者，由直轄市、縣（市）主管機關處新
    臺幣四萬元以上二十萬元以下罰鍰：．．．七、管理負責人、主任委員或管理委
    員違反第二十條之移交義務者。」；同條例第四十六條規定「區分所有權人會議
    召集人、臨時召集人、起造人、建築業者、住戶、管理負責人或管理委員會有第
    三十八條或第三十九條第一項各款情事之一時，他區分所有權人、利害關係人、
    管理負責人或管理委員會得列舉事實及提出證據，報請直轄市、縣（市）主管機
    關處理。」著有明文。
五、經查：
  (一)原告為系爭社區管理委員會前任主任委員，系爭社區雖於九十一年八月間辦理改
    選社區管理委員會及社區規約修訂，由張敬康當選主任委員，向被告申請核備，
    惟經被告以九十一年八月二十六日府工使字第○九一○一七八五五一號函通知系
    爭社區管理委員會，告知其管理委員改選及社區規約修訂申請核備不符規定而不
    予備查，且因系爭社區之住戶規約規定主任委員任期為二年乃違反相關規定，故
    被告又以九十一年十一月十四日府工使字第○九一○二五一五一○號函要求其補
    選主任委員，嗣系爭社區於九十一年十二月十九日召開區分所有權人會議，完成
    修改規約、追認本屆管理委員會及選舉下屆各區管理委員，並選出曹新民為九十
    二年管理委員會主任委員，系爭社區新管理委員會以九十二年一月三日夢想家管
    字第○九二○○一○三號函檢附區分所有權人會議紀錄及住戶規約報請被告以九
    十二年一月二十日府工使字第○九二○○一五○○八號函同意備查，為兩造所不
    爭，並有各該函附原處分卷可稽，故原告交接對象為新任主任委員曹新民，合先
    敘明。
  (二)原告雖於九十一年一月六日自書交接摘述，惟其並未將社區基金九十萬元定存單
    、財務收支明細憑證及社區相關印章文件等移交，系爭社區新管理委員會以九十
    二年一月十二日民管委字第九二○一一二號函報被告處理，被告以九十二年一月
    二十九日府工使字第○九二○○一二九八八號函知原告儘速按公寓大廈管理條例
    第二十條規定辦理移交，新主任委員曹新民並以九十二年二月十九日郵局存證信
    函催告原告於九十二年二月二十七日前，依被告九十二年一月二十九日府工使字
    第○九二○○一二九八八號函移交新管理委員會，且有系爭社區住戶多人以九十
    二年三月二十日陳情書向被告陳情要求查處原告未依法移交，亦有上開交接摘述
    、存證信函、被告函及系爭社區管理委員會函、陳情書影本附原處分卷可憑，足
    見原告確有未移交情事，違反行為時公寓大廈管理條例第二十條規定之移交義務
    。被告九十二年三月十九日之原處分認原告違反移交義務，並無違誤。原告雖於
    原處分後之九十二年五月九日將九十萬七千五百四十四元存入系爭社區管理委員
    會帳號內，有主任委員曹新民及會計邱美珍出具收據可按，惟仍無解於原告前已
    違反之交接義務。是原告主張係因當初張敬康蓄意不交接，曹新民亦受制不交接
    ，非原告不為交接義務云云，並不足採。
六、綜上所述，原處分以原告違反行為時公寓大廈管理條例第二十條規定，乃依同條
    例第三十九條第一項第七款規定裁處四萬元之最低罰鍰，認事用法，並無違誤，
    訴願決定遞予維持，亦無不合，原告起訴請求撤銷原處分及訴願決定，為無理由
    ，應予駁回。
七、據上論結，本件原告之訴為無理由，依行政訴訟法第九十八條第三項前段、第二
    百三十三條第一項，判決如主文。
中　　　華　　　民　　　國　　九十三　　年　　　八　　　月　　三十一　　日
                 臺 北 高 等 行 政 法 院   第 四 庭
                                           法    官　胡方新
右為正本係照原本作成。
本件以訴訟事件所涉及之法律見解具有原則性者為限，始得於本判決送達後二十日內
向本院提出上訴狀並表明上訴理由，如已於本判決宣示後送達前提起上訴者，應於判
決送達後二十日內補具上訴理由（均按他造人數附繕本），且經最高行政法院許可後
方得上訴。
中　　　華　　　民　　　國　　九十三　　年　　　八　　　月　　三十一　　日
                                           書 記 官  陳幸潔
